臺灣基隆地方法院刑事判決             100年度易緝字第13號
公  訴  人  臺灣基隆地方法院檢察署檢察官
被      告  游世豪
上列被告因竊盜案件，經檢察官提起公訴（一百年度偵字第一○
一四號），而被告所犯並非死刑、無期徒刑、最輕本刑為三年以
上有期徒刑之罪或高等法院管轄第一審之案件，其於準備程序先
就被訴事實為有罪之陳述，本院於告知被告簡式審判程序之旨，
並聽取當事人之意見後，裁定進行簡式審判程序，判決如下：
    主  文
游世豪共同毀壞門扇、侵入住宅竊盜，累犯，處有期徒刑捌月。
    事  實
一、游世豪曾因施用第二級毒品案件，經本院判處有期徒刑三月
    確定，於民國九十八年十二月十四日易科罰金執行完畢。詎
    其因失業缺錢花用，竟向簡國上（業經本院判決確定）提議
    行竊，而與簡國上基於意圖為自己不法所有之竊盜犯意聯絡
    ，於一百年一月三十一日下午二至三時許，前往新北市○○
    區○○街九七號黃朝銘與戴佳慧住處，趁無人注意之際，二
    人輪流將該址後門門框及門栓扣撞壞，使其喪失原可上鎖之
    防閑作用後，再無故侵入該址住宅，共同竊取戴佳慧所有藍
    寶項鍊一條、黃金項鍊二條、Ｋ金項鍊一條、黃金兒童項鍊
    一條、鑽戒一只、黃金戒指五只（包括黃金婚戒一只）、Ｋ
    金戒指三只、金牌一面、黃金耳環一付、黃金手鍊一條、秦
    家臻銀樓手鍊一條及戒指二只、錢筒一個等物得手後離去。
    渠等於翌日將上開竊得之首飾其中黃金戒指二只及黃金項鍊
    一條，以新臺幣（下同）二萬零五百元之價格，出售予不知
    情之章文良所經營之新北市○○區○○路三七號「雙春銀樓
    」，所得款項花用一空。而因黃朝銘與戴佳慧於遭竊當晚返
    家時發現，於翌日上午報警處理，並提供住處內所裝設監視
    錄影畫面，經警循線，於同年二月十一日查獲游世豪及簡國
    上，渠等二人再帶同警方前往臺二丙線公路二十二公里處之
    一處貨櫃屋中取出上開所竊得首飾之黃金項鍊二條之墜飾（
    不包括黃金材質之項鍊部分）、黃金戒指三只、黃金耳環之
    墜飾一付（不包括黃金材質之耳環部分）、Ｋ金戒指三只、
    秦家臻銀樓手鍊一條及戒指二只，經警透過黃朝銘而返還予
    戴佳慧。
二、案經黃朝銘訴由新北市政府警察局瑞芳分局報請臺灣基隆地
    方法院檢察署檢察官偵查起訴。
    理  由
一、上開事實，業據被告游世豪於本院準備及審判程序均自白不
    諱，核與證人即被害人戴佳慧於警詢及本院審判程序、證人
    即告訴人黃朝銘、證人章文良、張永全（係證人戴佳慧及告
    訴人黃朝銘之鄰居）於警詢之證述、同案被告簡國上於本院
    準備及審判程序時之自白大致相符；且有卷附監視錄影畫面
    翻拍照片、被告返還之贓物照片、證人戴佳慧及黃朝銘上址
    住處後門遭撞壞情形之照片、贓物認領保管單、雙春銀樓收
    受買賣金飾清單影本、可資佐證被告上開自白確屬實情。本
    案事證明確，被告犯行洵堪認定，應依法論科。
二、論罪科刑
  (一)按所謂毀越門扇牆垣，係指毀損或超越及踰越門扇牆垣而言
    ，與用鑰匙開鎖或撬開門鎖啟門入室者不同。司法院解釋所
    謂越進門扇牆垣，其越進二字亦應解為超越或踰越而進，非
    謂啟門入室即可謂之越進。所謂毀越門扇，其「越」指踰越
    而言，如係從門走入或開鎖啟門入室，均不得謂為踰越門扇
    。至毀壞構成門之一部之鎖（如司畢靈鎖），則應認為毀壞
    門扇（最高法院二十二年上字第四五四號判例、六十九年度
    台上字第二四一五號、七十七年度台上字第一一三○號裁判
    要旨、六十四年度第四次刑庭庭推總會議決議〈一〉可資參
    照）。另按刑法第三百二十一條第一項第一、二款毀越安全
    設備而入室行竊，其侵入住宅及毀損，已結合於所犯加重竊
    盜之罪質中，無更行構成侵入住宅及毀損罪之理（最高法院
    二十七年上字第一八八七號判例、九十一年度台上字第四三
    五四號裁判要旨可資參照）。查被告及同案被告簡國上二人
    係輪流而接續將證人黃朝銘與戴佳慧上址住處後門之門框及
    門栓扣撞壞，使其喪失原可上鎖之防閑作用後，再無故侵入
    該住宅行竊，已如前揭認定，自已符合刑法第三百二十一條
    第一項第一款之「侵入住宅」及同條項第二款之「毀壞門扇
    」甚明。是核被告所為，係犯刑法第三百二十一條第一項第
    一、二款之侵入住宅、毀壞門扇竊盜罪。被告所為之毀壞門
    扇及無故侵入住宅部分犯行，雖經證人黃朝銘於警詢時提出
    告訴，但應為毀壞門扇、侵入住宅竊盜之犯行所吸收，不另
    論罪。
  (二)按同一竊盜行為同時具備刑法第三百二十一條第一項所列數
    款加重條件時，係屬實質上之一罪（最高法院七十六年度台
    上字第三二九一號判決要旨參照）。本案起訴意旨雖漏未援
    引刑法第三百二十一條第一項第一款「侵入住宅」之加重條
    件，然觀諸起訴書犯罪事實欄業已載明被告與同案被告簡國
    上本案行竊手法為「以腳踹破該屋後面之木門，進入屋內竊
    取‧‧‧」等語，應認檢察官業已起訴此部分事實，僅法條
    款次漏列，且此部分僅係加重條件之擴張，自無庸變更起訴
    法條；復經本院於準備及審判程序即就被告所涉刑法第三百
    二十一條第一項各款加重事由踐行告知程序，無礙於被告之
    訴訟上防禦權，本院應依法論以上開罪名。
  (三)被告及同案被告簡國上就本案竊盜犯行，有犯意聯絡及行為
    分擔，均為共同正犯。
  (四)被告有如事實欄一所載之刑案前科及有期徒刑執行紀錄，有
    臺灣基隆地方法院檢察署刑案資料查註紀錄表及臺灣高等法
    院被告前案紀錄表在卷為憑，其於有期徒刑執行完畢後五年
    內，故意再犯本案有期徒刑以上之罪，為累犯，應依法加重
    其刑。
  (五)起訴書就被告及同案被告簡國上所共同竊得之首飾係記載「
    金戒指十個、金項鍊二條、金墜子二條、金耳環一付、鑽戒
    、藍寶項鍊、秦家臻手飾、戒指」，其明細核與證人戴佳慧
    於警詢及於本院審判程序之證述、同案被告簡國上於本院審
    判程序之供述均有出入；惟若不分項目，而僅以首飾數量計
    算，則與同案被告簡國上於本院審判程序供認竊得首飾數量
    及證人戴佳慧於本院審判程序證述遭竊首飾數量相符，即均
    為二十件（經查，證人戴佳慧於本院審判程序證述：伊警詢
    所述「秦家臻戒子」「數量一」係指一個戒指盒而言，然該
    戒指盒中則有二只戒指等語，除核與同案被告簡國上帶同警
    方取出而返還予證人戴佳慧之該部分贓物相符外，同案被告
    簡國上於本院審判程序亦肯認證人戴佳慧上開證詞係屬正確
    ；又證人戴佳慧於本院審判程序尚證述：同案被告簡國上帶
    同警方取出而返還之贓物中，有一Ｋ金戒指係因較不值錢，
    所以當初報警時並未報失竊等語，此部分證詞亦據同案被告
    簡國上於本院審判程序供承正確；足認證人戴佳慧所失竊之
    首飾，應以其於本院審判程序所證述之項目及數量為可採，
    是證人戴佳慧失竊之首飾數量，總計應為二十件。另一方面
    ，起訴書上開記載「秦家臻戒指」部分，並未記載數量，經
    本院釐清結果，實為二只戒指，故起訴書所載證人戴佳慧失
    竊手飾，核實論計，亦為二十件。）。可見起訴書上開就被
    告及同案被告簡國上所共同竊得首飾，僅係項目有所誤載，
    總計數量則無違誤，本院僅就細項予以釐清即可，並無擴張
    或減縮犯罪事實之問題。
  (六)爰審酌被告前有贓物、肇事逃逸之公共危險及多次竊盜與違
    反毒品危害防制條例之前科，有前揭刑案資料查註紀錄表及
    被告前案紀錄表可參，素行非佳，又與同案被告簡國上共同
    為本案毀壞門扇、侵入住宅竊盜犯行，使被害人遭受相當財
    物損害，其犯罪動機、手段均不足取；惟其對本案所犯自白
    不諱，且經查獲後，與同案被告簡國上帶同警方取回部分贓
    物返還被害人，犯後態度尚非甚惡，兼衡其智識程度、犯罪
    動機、手段及同案被告簡國上已然賠償被害人新臺幣十五萬
    元（有本院一百年度附民移調字第一八號調解筆錄及本院一
    百年度易字第一一九號被告簡國上竊盜案件一百年五月四日
    審判程序筆錄在卷可參）等一切情狀，量處如主文所示之刑
    示懲。
據上論斷，應依刑事訴訟法第二百七十三條之一第一項、第二百
九十九條第一項本文，刑法第二十八條、第三百二十一條第一項
第二款、第一款、第四十七條第一項，判決如主文。
本案經檢察官高永棟到庭執行職務。
中    華    民    國    100    年    7    月    19    日
                  刑事第四庭  法  官  陳賢德
以上正本證明與原本無異。
如不服本判決應於收受送達後10日內向本院提出上訴書狀，並應
敘述具體理由；其未敘述上訴理由者，應於上訴期間屆滿後20日
內向本院補提理由書(均須按他造當事人之人數附繕本)「切勿逕
送上級法院」。
中    華    民    國   100    年    7     月    19    日
                              書記官  王靜敏
附錄論罪科刑法條
中華民國刑法第三百二十一條第一項第一款、第二款
犯竊盜罪而有下列情形之一者，處六月以上、五年以下有期徒刑
，得併科新臺幣十萬元以下罰金：
一、侵入住宅或有人居住之建築物、船艦或隱匿其內而犯之者。
二、毀越門扇、牆垣或其他安全設備而犯之者。